臺灣臺中地方法院民事裁定
110年度訴字第2832號
原      告  鄭麗卿即鄭亦閔
                      住臺中市○○區○○路○段00號00樓     之0
訴訟代理人  周仲鼎律師
被      告  台中商業銀行股份有限公司

法定代理人  王貴鋒  
    主  文
原告應於本裁定送達後五日內，具狀補正具體明確之應受判決事
項之聲明及查報訴訟標的價額，並繳納裁判費，逾期未補正，即
駁回原告之訴。
    理  由
一、上列當事人間債務人異議之訴等事件，原告起訴未據繳納裁
    判費。按債務人異議之訴之訴訟標的為該債務人之異議權，
    法院核定此訴訟標的之金額或價額，應以該債務人本於此項
    異議權，請求排除強制執行所有之利益為準（最高法院92年
    度台抗字第659號民事裁定意旨參照）。又按以一訴主張數
    項標的者，其價額合併計算之；但所主張之數項標的互相競
    合或應為選擇者，其訴訟標的價額，應依其中價額最高者定
    之，民事訴訟法第77條之2第1項定有明文。而當事人請求雖
    屬不同訴訟標的，惟自經濟上觀之，其訴訟目的一致，不超
    出終局標的範圍，其訴訟標的之價額，應擇其中價額較高者
    定之（最高法院95年度台抗字第64號、102年度台抗字第458
     號裁定意旨參照）。
二、查原告本件訴之聲明為：（一）確認本院105年度司執字第1
    12644號債權憑證及本院105年度司執字第112645號債權憑證
    （誤繕為第0000000號債權憑證）所示被告對原告之本金債
    權及利息債權不存在。（二）本院110年度司執字第104875
    號及本院110年度司執字第104876號返還借款強制執行事件
    之強制執行程序，應予撤銷。（三）被告不得再持本院105
    年度司執字第112644號債權憑證及本院105年度司執字第112
    645號債權憑證對原告為強制執行。則原告聲明之訴訟標的
    雖有三項，惟其所提確認之訴乃異議權之前提要件，堪認原
    告請求事項互為依存並具有競合關係，且自經濟上觀之，前
    揭聲明訴訟目的均一致，依前開規定，本件訴訟標的價額應
    以其中價額最高者定之。是本件訴訟標的價額應核定為新臺
    幣2,150,187元（計算式：本金215,789元＋本金1,934,398元
    ＝2,150,187元，利息依民事訴訟法第77條之2不併計訴訟價
    額），應徵收第一審裁判費22,384元。茲依民事訴訟法第24
    9條第1項但書之規定，限原告於收受本裁定送達5日內補繳
    ，逾期不繳，即駁回其訴，特此裁定。
中　　華　　民　　國　　110 　年　　11　　月　　2 　　日
                  民事第一庭    法  官  蔡孟君
正本係照原本作成。
如不服本裁定關於核定訴訟標的價額部分，須於裁定送達後10日
內向本院提出抗告狀（須附繕本），並繳納抗告費新臺幣1,000
元。關於命補繳裁判費部分，不得抗告。
中　　華　　民　　國　　110 　年　　11　　月　  2 　　日
                                書記官  鄭雅雲